福建連江地方法院刑事判決　　　　　　　　93年度易字第13號
公　訴　人　福建連江地方法院檢察署檢察官
被　　　告　丑○○　男　二十三.
　　　　　　　　　　(
上列被告因加重竊盜案件，經檢察官提起公訴（93年度偵字第58
號）及移送併辦（桃園地方法院檢察署93年度偵字第15097號、1
8031號、19114號、94年度偵字第1455號、1743號），本院判決
如下：
    主  文
丑○○以犯竊盜罪為常業，處有期徒刑壹年。
　　事  實
一、丑○○基於意圖為自己不法所有，並以為常業之犯意，先後
    於如附表所示之時地，竊取林麗對等二十一人所有之財物（
    被害人、犯罪時間、地點、方法及竊取之財物均詳如附表所
    載），恃之為生，並以之為常業，得手後並將所竊得林麗對
    （附表編號1.4.）所有之萬泰商業銀行現金卡卡號為00
    000000ＸＸＸＸ之金融卡、桃園縣龜山鄉農會提款卡
    及中國信託預借現金卡卡號000000000000ＸＸ
    ＸＸ（詳細資料均詳卷），分別於民國九十二年五月、九十
    三年四月及九十四年一月在萬泰商業銀行中壢分行提款機、
    龜山農會及中國信託龜山分行，鍵入於卡面得知悉之提款密
    碼，以此不正方法，連續由付款設備詐領林麗對之存款新台
    幣（下同）五萬元、二萬五千三百元及九千元；另基於行使
    偽造準私文書之概括犯意聯絡，持自乙○○（附表編號15.）
    、丁○○（附表編號16.）所竊取而來之玉山銀行信用卡（卡
    號分為000000000000ＸＸＸＸ、000000
    000000ＸＸＸＸ）、安信銀行信用卡（卡號為五五二
    ０五四ＸＸＸＸＸＸ一二０七）及渣打銀行信用卡（卡號為
    000000000000ＸＸＸＸ）之卡號及有效期間等
    資料（詳細資料均詳卷），未經乙○○及丁○○之授權或同
    意，佯為信用卡持有人，連續於九十三年十月二十四日二十
    時四三分許、同年月三十日十二時四十五分許、同年月三十
    日十四時四八分許及同年月三十日十四時五十四分許，偽以
    乙○○及丁○○之名義為訂購人向紅陽科技有限公司購買網
    路視訊點數，分別消費二千元、五千元、五千元及一萬五千
    元，並虛偽填寫乙○○及丁○○之姓名、信用卡卡號及有效
    期間等資料於前開網路申購書之電磁紀錄而偽造私文書，並
    傳送向紅陽科技有限公司行使，致紅陽科技有限公司不知丑
    ○○非持卡人本人或得授權之人，陷於錯誤，而使丑○○獲
    得利益，足以生損害於乙○○及丁○○、各發卡銀行及收單
    銀行對於信用卡帳務管理之正確性及紅陽科技有限公司對於
    電子商務業務管理之正確性；丑○○另於九十三年十一月三
    日十二時許，持竊取來之林秀鈴（附表便號17.）所有之遠東
    商業銀行信用卡（卡號為000000000000ＸＸＸ
    Ｘ）、國泰世華銀行信用卡（卡號為0000000000
    00ＸＸＸＸ）、台新銀行信用卡（卡號為0000000
    00000ＸＸＸＸ）卡號及有效期間等資料（詳細資料均
    詳卷），透過網路交易之方式，欲繳交其手機電話費用，惟
    因上開信用卡公司授權失敗而未能得逞。
二、案經連江縣警察局移送福建連江地方法院檢察署檢察官偵查
    起訴及移送併辦。
    理  由
壹、程序方面：
    按本件被告丑○○所犯係死刑、無期徒刑、最輕本刑為三年
    以上有期徒刑以外之罪，其於準備程序就前揭被訴事實為有
    罪之陳述，經受命法官告知簡式審判程序之旨，並聽取其與
    公訴人之意見後，本院認無不得或不宜改依簡式審判程序進
    行之處，爰依刑事訴訟法第二百七十三條之一第一項、第二
    百八十四條之一，裁定本件由受命法官獨任進行簡式審判程
    序，合先敘明。
貳、實體方面：
一、訊據被告丑○○對右開犯行坦認不諱，核與被害人林麗對、
    己○○、王筱晴、壬○○、庚○○、辛○○、丙○○、癸○
    ○、連曉君、乙○○、丁○○、林秀鈴、羅鳳屏、甲○○、
    戊○○之陳述相符；復有贓物認領保管單、贓物相片、銀樓
    變賣金飾記錄、航空掛號函件收執據、電訊行買賣契約書、
    電訊行讓渡契約書、網路消費明細表、銀行帳單、網路交易
    明細表、通聯調閱查詢單在卷可稽，堪認被告之自白核與事
    實相符，自得採為論罪之依據。本件事證已臻明確，被告右
    開犯行洵堪認定。
二、按刑法上所謂常業犯，指反覆以同種類行為為目的之社會活
    動之職業性犯罪而言，至於犯罪所得之多寡，是否恃此犯罪
    為唯一之謀生職業，則非所問，縱令兼有其他職業，仍無礙
    於該常業犯罪之成立，最高法院八十五年度台上字第五一０
    號判例著有明文。是以參酌被告將竊得之物品變賣現金花用
    ，並於竊盜當時無穩定工作，僅偶而靠打零工為生，而被告
    竊取之時間長久、竊取之次數繁多、竊取物品之種類及數量
    眾多，顯見被告將竊盜作為謀生工具。次按電磁紀錄，足以
    為表示其用意之證明者，以文書論；稱電磁紀錄，指以電子
    、磁性或其他無法以人之知覺直接認識之方式所製成之紀錄
    ，而供電腦處理之用者，刑法第二百二十條第二項、第三項
    定有明文，是電磁紀錄雖為無體物，仍為偽造文書罪之客體
    。本件被告持竊取而來之林麗對所有提款卡、預借現金卡至
    提款機輸入密碼，取得他人所有之現金，並將竊取而來之乙
    ○○、丁○○、林秀鈴所有之信用卡，於未經乙○○、丁○
    ○、林秀鈴之授權或同意下，以連線上網至紅陽科技有限公
    司或電信公司後，連續偽以乙○○、丁○○、林秀鈴之名義
    為訂購人向紅陽科技有限公司購買網路點數或欲繳交電信費
    用，並虛偽填寫乙○○、丁○○、林秀鈴之姓名、信用卡卡
    號及有效期間等資料於前開網路申購書、繳費書之電磁紀錄
    而偽造私文書，分別傳送紅陽科技有限公司及電信公司行使
    ，表示該等訂購人分別以前述持卡人之信用卡加以購物或繳
    交電信費用，核屬刑法第二百二十條第二項之準私文書，除
    林秀鈴部分因刷卡銀行未獲准授權而未繳費完成外，其餘皆
    致紅陽科技有限公司不知被告非持卡人本人或得授權之人，
    陷於錯誤，而使得被告得利用購買之點數卡利益，並由前揭
    電子商務網站公司配合之收單銀行轉知發卡銀行付款後，擬
    自遭冒名刷卡購物之信用卡持卡人帳戶扣款，足以生損害於
    乙○○及丁○○等人、各發卡銀行及收單銀行對於信用卡帳
    務管理之正確性及紅陽科技有限公司對於電子商務業務管理
    之正確性。核被告所為，係犯刑法刑法第三百二十二條之常
    業竊盜罪、第三百三十九條之二利用自動付款設備詐欺罪（
    附表編號1.4.）、第二百十六條、第二百二十條、第二百
    十條之行使偽造準私文書罪暨第三百三十九條第二項之詐欺
    得利罪（附表編號15.16.）、第三百三十九條第二項、第三項
    之詐欺得利未遂罪（附表編號17.）。檢察官就犯罪事實，認
    為被告就竊盜部分應成立刑法第三百二十一條第一項之加重
    竊盜罪，尚有未洽，然起訴之犯罪事實既與本院認定之犯罪
    事實其基本社會事實同一，對被告之防禦權行使復不生不利
    影響，爰依據刑事訴訟法第三百條之規定，變更檢察官所引
    應適用之法條（最高法院三○年上字第一五七四號判例要旨
    參照）。併案意旨（桃園地方法院檢察署九十四年度偵字第
    一四五五號）雖認被告持竊取而來之信用卡上網購物，係觸
    犯刑法第三百三十九條之三第一項之電腦詐欺罪嫌，然刑法
    第三百三十九條之三第一項利用電腦設備取財罪係規定：「
    意圖為自己或第三人不法之所有，以不正方法將虛偽資料或
    不正指令輸入電腦或相關設備，製作財產權之得喪、變更紀
    錄，而取得他人財產者。」，所謂輸入虛偽資料或不正指令
    係指將不實事項透過電腦接收之方法存入記憶體或以非正常
    之程式驅動電腦系統之運作；所謂製作財產權之得喪變更紀
    錄係指就電腦系統中所寄存而有關財產上增減進出之電磁資
    料加以變更重新製作行為而言，本件被告縱有為前揭犯行，
    然並無製作任何財產權之得喪、變更紀錄而取得他人財產之
    行為，是公訴人認應依刑法第三百三十九條之三第一項之罪
    處斷，即有誤會，然公訴人於蒞庭論告時業已將此部分之起
    訴法條更正為刑法第三百三十九條第二項（見本院九十四年
    三月二十一日簡式審判筆錄），本院依法顯無庸變更起訴法
    條，附此敘明。被告上開二十一次竊盜犯行，檢察官雖未就
    被告所為附表編號1.至5.及11.至之犯行部分（即臺灣桃園
    地方法院檢察署93年度偵字第1509 7號、18031號、19114號
    、94年度偵字第1455號、1743號移請併辦部分）提起公訴，
    惟檢察官就犯罪事實一部起訴，其效力及於全部，就被告此
    部分之犯行，業經本院前開認定屬實，經核與前揭論罪科刑
    之附表編號6.至10.之犯行部分，具有實質上一罪關係，而被
    告其餘所犯各罪，與起訴部分亦有裁判上一罪關係，均屬起
    訴效力所及，本院自應就此起訴效力所及之部分併予審究。
    被告於電磁記錄上偽造乙○○與丁○○署押之行為，乃偽造
    準私文書之部分行為，不另論罪；又偽造準私文書後持以行
    使，偽造準私文書之低度行為復為行使準私文書之高度行為
    所吸收，不另論罪。其等先後多次利用自動付款設備詐欺、
    行使偽造準私文書及詐欺得利之行為，均時間緊接，方法相
    同，觸犯構成要件相同之罪名，顯係基於概括之犯意反覆為
    之，應依刑法第五十六條連續犯之規定各論以一罪，並依法
    加重其刑。又被告所犯上開數罪，有方法結果之牽連關係，
    依刑法第五十五條之規定，應從較重之刑法第三百二十二條
    之常業竊盜罪處斷。爰審酌被告年輕力壯，僅以一己私慾，
    而恣意竊取他人財物，對於社會治安影響至鉅，及所竊取之
    財物種類眾多，合計價值尚非輕微，造成被害人遭受相當程
    度之經濟損失，對於社會治安危害甚鉅，惟犯後尚知坦承犯
    行等一切情狀，量處如主文所示之刑，以示懲儆。
三、移送併辦部分（臺灣桃園板橋地方法院檢察署九四度偵字第
    一七四三號）：被告於九十二年五月二十一日晚間九時許，
    騎乘BY G－一三二號機車，行經桃園縣八德市○○路○段東
    和鋼鐵前，趁子○○騎乘機車停等紅綠燈之際，徒手搶奪子
    ○○置於菜籃內之手提包一只（內有小錢包一個、現金一千
    餘元、
    華銀行、萬泰銀行、中國信託銀行、新竹企銀、泛亞銀行、
    安泰銀行、聯邦銀行之信用卡共十二張、泛亞銀行、郵局之
    金融卡二張、三星排手機一支、太陽眼鏡一副等物）後逃逸
    ，並於同年九月十日中午十二時二分許，分持上開安泰銀行
    及聯邦銀行信用卡，以不正方法，利用電話設備，以語音進
    線刷卡方式，向大眾電信公司及遠傳電信公司，佯稱為子○
    ○，致不疑有他，而同意丑○○繳交電信費用共六筆，製作
    財產權變更之記錄，而獲得財產上不法利益共十一萬七千一
    百六十九元後，旋將上開證件及皮包丟置垃圾車，現金則花
    用一空，因而認此部分與上開起訴部分，有連續犯之裁判上
    一罪關係，而移送本院併為審理。按裁判上一罪，其中一罪
    業已繫屬於法院，他部分尚由檢察官偵辦者，倘檢察官認該
    其所偵辦之部分，確有應成立犯罪之虞，且與已繫屬法院部
    分有裁判上一罪之關係，而移送該已繫屬法院併辦，則該受
    移送之已繫屬法院得就該移送併辦部分予以實質審判者，應
    以經其審理之結果，以該二罪間確有裁判上一罪之關係為前
    提，倘該二罪間，經繫屬法院審理之結果並無裁判上一罪之
    關係時，基於不告不理原則，該繫屬法院就移送併辦部分不
    得為任何裁判，而僅能退回原偵查機關另行偵辦，否則即有
    就未經請求之事項予以裁判之訴外裁判之違法。次按刑法連
    續犯必須行為人主觀上基於概括犯意，亦即行為人之多次犯
    罪行為，須自始均在一個預定犯罪計劃之內，出於主觀上始
    終同一犯意之進行，始足當之，並非一有多次犯同一罪名之
    罪，即概論以連續犯。經查：被告上開移送併辦之犯罪行為
    時間係九十二年五月二十一日，與本件論罪科刑之行為時間
    九十三年十月二十四日（附表編號15.16.部分）相距達一年五
    月之久，顯難認被告主觀上係基於前揭論罪科刑部分事實之
    概括犯意，而被告就併案部分係以搶奪方式取得被害人子○
    ○之財物，亦與本件係用竊取手段取得被害人林麗對等之財
    物方式不同，是前揭移送併辦部分與被告論罪科刑部分之事
    實並無連續犯關係，本院自無從併予審判，均應退由檢察官
    另為妥適之處理，附此敘明。
據上論斷，應依刑事訴訟法第二百九十九條第一項前段、第二百
七十三條之一、第三百條，刑法第二百十條、第二百十六條、第
二百二十條第二項、第三項、第三百二十二條、第三百三十九條
第二項、第三百三十九條之二、第五十六條、第五十五條，罰金
罰鍰提高標準條例第一條前段，判決如主文。
本案經檢察官賴哲雄到庭執行職務。
中　　華　　民　　國　　94　　年　　3 　　月　　23　　日
                           刑事庭法　官　張淑華
以上正本與原本無異
中　　華　　民　　國　　94　　年　　3 　　月　　23　　日
如不服本判決應於送達後10日內向本院提出上訴狀
   　　                     　　 書記官　林長貴
附錄論罪科刑法條
中華民國刑法第210條
 (偽造變造私文書罪)
偽造、變造私文書，足以生損害於公眾或他人者，處五年以下有
期徒刑。
中華民國刑法第216條
 (行使偽造變造或登載不實之文書罪)
行使第210條至第215條之文書者，依偽造、變造文書或登載不實
事項或使登載不實事項之規定處斷。
中華民國刑法第220條
在紙上或物品上之文字、符號、圖畫、照像，依習慣或特約，足
以為表示其用意之證明者，關於本章及本章以外各罪，以文書論
。
錄音、錄影或電磁紀錄，藉機器或電腦之處理所顯示之聲音、影
像或符號，足以為表示其用意之證明者，亦同。
稱電磁紀錄，指以電子、磁性或其他無法以人之知覺直接認識之
方式所製成之紀錄，而供電腦處理之用者。
中華民國刑法第339條
 (普通詐欺罪)
意圖為自己或第 3 人不法之所有，以詐術使人將本人或第 3 人
之物交付者，處五年以下有期徒刑、拘役或科或併科1000元以下
罰金。
以前項方法得財產上不法之利益或使第 3 人得之者，亦同。
前二項之未遂犯罰之。
中華民國刑法第339條之2
 意圖為自己或第 3 人不法之所有，以不正方法由自動付款設備
取得他人之物者，處三年以下有期徒刑、拘役或一萬元以下罰金
。
以前項方法得財產上不法之利益或使第 3 人得之者，亦同。
中華民國刑法第322條
 (常業竊盜)
以犯竊盜罪為常業者，處一年以上七年以下有期徒刑。
